臺灣新竹地方法院刑事判決　　　　　　100年度簡上字第158號
上　訴　人　臺灣新竹地方法院檢察署檢察官
被　　　告　林建煌
上列上訴人因被告傷害案件，不服本院新竹簡易庭100 年度竹簡
字第772 號民國100 年8 月11日所為之第一審簡易判決（原聲請
簡易判決處刑案號：100 年度偵緝字第362 號），提起上訴，本
院管轄第二審之合議庭判決如下：
    主  文
上訴駁回。
    事  實
一、緣林建煌與謝國標於民國97年1 月21日上午9 時許，自桃園
    縣楊梅鎮楊梅火車站前，搭乘彭正洲駕駛之車號639-PZ號計
    程車，欲前往新竹市南寮里找尋謝國標之妹婿，因謝國標於
    路途中要求彭正洲降低雙方議定之車資，為彭正洲拒絕，謝
    國標認為彭正洲之態度不佳，對彭正洲甚感不滿，乃思於抵
    達目的地後教訓彭正洲。迨於同日上午10時30分許，其等抵
    達謝國標之妹婿住處附近，謝國標即指示彭正洲將計程車停
    靠在其朋友陳炳賢位在新竹市○○路○ 段45巷62號住處外，
    旋與林建煌共同基於傷害人身體之犯意聯絡，一起徒手毆打
    彭正洲，謝國標且另呼叫陳炳賢外出幫忙，陳炳賢在屋內聽
    聞謝國標呼叫聲響外出查看後，立即返回住處要求適在其住
    處內之朋友莊琪永一起外出幫忙毆打彭正洲，陳炳賢、莊琪
    永自斯時起乃與謝國標、林建煌共同基於傷害之犯意聯絡，
    4 人接續以拳打腳踢之方式，聯手毆打彭正洲頭、臉部，致
    彭正洲受有鼻中隔彎曲、兩側顳頜關節疼痛等傷害。嗣因路
    人通知警方，經警方指派警員蘇春芳到場處理後，循線查悉
    上情（謝國標、陳炳賢、莊琪永業經本院另案以98年度簡上
    字第222 號判決分別判處有期徒刑3 月、4 月、3 月確定，
    原審誤載為98年度簡上字第22號，應予更正）。
二、案經彭正洲訴由臺灣新竹地方法院檢察署檢察官偵查後聲請
    簡易判決處刑。
    理  由
一、證據能力部分：
  (一)按被告以外之人於偵查中向檢察官所為之陳述，除顯有不可
    信之情況者外，得為證據，刑法第159 條之1 第2 項定有明
    文。本案告訴人前於偵查中之供述，查無顯不可信之情況，
    揆諸上開規定，乃有證據能力。
  (二)又除顯有不可信之情況外，從事業務之人於業務上或通常業
    務過程所須製作之紀錄文書、證明文書，亦得為證據，刑事
    訴訟法第159 條之4 第2 款定有明文。本判決所引用之衛生
    署桃園醫院98年8 月24日診斷證明書、怡仁綜合醫院97年1
    月21日診斷證明書（他字卷第22-23 頁），均係該醫院就告
    訴人之傷勢所為之診斷證明，為其等執行醫療業務過程中所
    須製作之紀錄文書或證明文書，查無顯有不可信之情況，亦
    均有證據能力。
二、上開事實，業據被告於偵查中坦承不諱（偵緝卷第22頁），
    核與告訴人於偵查指述：本件我被打當天就到樹林頭派出所
    對打我的4 個人提告，但是其中被告我指認不出來，之後莊
    琪永、陳炳賢、謝國標的案件到法院審理時，我才知道另外
    一個叫林建煌等語；於本院審理中指述：被告不只毆打我2
    下，有4 個人圍毆我，與被告沒有談過和解，最近才知道被
    告這個人等語相符，並有衛生署桃園醫院診斷證明書、怡仁
    綜合醫院診斷證明書在卷可稽，被告上開自白乃與事實相符
    ，堪予採信，其與另案被告陳炳賢、謝國標、莊琪永共同傷
    害犯行堪予認定，應依法論科。
三、核被告上開所為，係犯刑法第277 條第1 項之傷害罪。被告
    與另案被告陳炳賢、謝國標、莊琪永等3 人就上開傷害犯行
    有犯意聯絡與行為分擔，應論以共同正犯。被告先後多次出
    拳毆打告訴人之行為，係出於傷害之單一犯意，且於密接之
    時、地實施，所侵害者為告訴人之同一法益，應視為數個舉
    動接續施行之接續犯，為單純一罪。
四、原判決認被告罪證明確，適用刑法第28條、第277 條第1 項
    、第41條第1 項前段，刑法施行法第1 條之1 第1 項、第2
    項前段等規定，量處被告有期徒刑3 月，並諭知如易科罰金
    之折算標準，認事用法均無違誤，量刑亦無不當之處。
五、檢察官雖依告訴人之請求，認原審判決過輕，而提起上訴。
    然量刑之輕重係事實審法院得依職權自由裁量之事項，茍已
    斟酌刑法第57條各款所列情狀而未逾越法定刑度，則不得遽
    指為違法；刑罰之量定屬法院自由裁量之職權行使，但仍應
    審酌刑法第57條所列各款事由及一切情狀，為酌量輕重之標
    準，並非漫無限制，在同一犯罪事實與情節，如別無其他加
    重或減輕之原因，下級法院量定之刑，亦無過重或失輕之不
    當情形，則上級法院對於下級法院之職權行使，原則上應予
    尊重，最高法院72年臺上字第6696號判例、85年度臺上字第
    2446號判決意旨可資參照。查原審量處被告有期徒刑3 月，
    並未逾越上開法律規定之範圍，且已斟酌被告犯罪之動機、
    犯罪之手段、犯後坦承犯罪、告訴人所受之傷勢、被告迄今
    未與告訴人達成和解等一切情狀，且共犯陳炳賢、謝國標、
    莊琪永於另案業經本院以上開案號分別判處有期徒刑4 月、
    3 月、3 月確定在案，被告之刑度與其等相較之，難認過輕
    ，亦難謂原審有何濫用裁量權之處，自不構成撤銷之事由，
    是上訴人以前揭理由指摘原判決不當，求予撤銷改判，核無
    理由，應予駁回。
六、被告經合法傳喚，無正當之理由不到庭，爰不待其陳述，逕
    行判決。
七、據上論斷，應依刑事訴訟法第455 條之1 第1 項、第3 項、
    第371 條、第368 條，判決如主文。
本案經檢察官邱志平到庭執行職務。
中    華    民    國   100    年    12    月    30    日
                  刑事第五庭  審判長法官  黃美盈
                                    法官  傅伊君
                                    法官  蔡川富
以上正本證明與原本無異。
不得上訴。
中    華    民    國   100    年    12    月    30    日
                                  書記官  劉雅文
附錄本案論罪科刑實體法條全文：
刑法第277 條第1 項：
傷害人之身體或健康者，處3 年以下有期徒刑、拘役或1000元以
下罰金。